臺灣高等法院刑事判決　　　　　　　　 94年度上易字第404號
　　上　訴　人
　　即　被　告　甲○
上列上訴人因竊盜案件，不服臺灣板橋地方法院93年度易字第12
90號，中華民國94年1月14日第一審判決（起訴案號：臺灣板橋
地方法院檢察署93年度偵字第14851號），提起上訴，本院判決
如下：
    主  文
上訴駁回。
    事實及理由
一、本案經本院審理結果，認第1審以上訴人即被告甲○犯刑法
    第321條第1項第3款攜帶兇器竊盜之罪，依累犯之規定，加
    重其刑，判處有期徒刑7月，並依被告陳明其所有供竊盜所
    用亦為兇器之螺絲起子1支已丟棄滅失，不諭知沒收，認事
    用法及量刑均無不當，應予維持，並引用第一審判決書記載
    之事實、證據及理由（如附件）。
二、被告提起上訴意旨以：伊係被害人乙○○鄰居，當時乙○○
    住院，伊有向其借用Ｍ8─753號營業用小客車車牌2面，經
    其同意，始用螺絲起子拔取，事後乙○○否認，是要陷害伊
    云云，惟查：被告於警詢、偵查及原審中均坦承：因伊所駕
    駛之計程車車牌921─ＬＺ已被吊銷，惟恐警察欄查開單，
    故攜帶螺絲起子將懸掛於計程車前後之車牌（Ｍ8─753）旋
    轉卸下，然後懸掛於伊所駕駛計程車前後，以便逃避警方開
    罰單等語（偵卷第6、35反面、原審卷第21頁），核與證人
    即被害人乙○○於警詢及本院指訴證稱：當時其因病住院，
    其妻向其表示其所有計程車車牌遺失，即向醫院請假去報案
    ，其與妻絕對未將Ｍ8─753號營業用小客車車牌2面出借給
    被告，且其計程車前後車牌的固定螺絲沒有鏽蝕，不能徒手
    拔取，失竊後其有向臺北縣警察局海山分局新海派出所報案
    等情節相符（偵卷第9頁、本院卷第29、30頁），而本件竊
    盜案確係被害人乙○○親自向警所報案，亦據證人即臺北縣
    警察局海山分局新海派出所受理乙○○報案之員警楊約翰於
    本院結證無訛，並有其提出臺北縣政府警察局車牌遺失（尋
    獲）電腦輸入單原本可稽（原本當庭核閱無訛後發還，影本
    附卷，乙○○報案時間是93年7月9日晚上報案，警員誤輸入
    車牌失竊時間是在93年7月11日），從而，被告所辯向被害
    人乙○○借用車牌云云，無非係卸責之詞，不足採信，其竊
    盜犯行至為明確，空言否認犯罪，提起上訴，為無理由，應
    予駁回。
據上論結，應依刑事訴訟法第373條、第368條、刑法第321條第
1項第3款，判決如主文。
本案經檢察官羅榮乾到庭執行職務。
中　　華　　民　　國　　94　　年　　 5　　月　　31　　日
　　　　　　　　　刑事第22庭審判長法　官  黃瑞華
 　　　　　　　　　　　　　　　　 法　官  宋  祺
 　　　　　　　　　　　　　　　　 法　官  蔡明宏
以上正本證明與原本無異。
不得上訴。
                                  書記官  陳建邦
中　　華　　民　　國　　94　　年　　 5　　月　　31　　日
